臺灣高等法院高雄分院刑事判決
                                    110年度上易字第388號
上  訴  人  臺灣橋頭地方檢察署檢察官
上  訴  人
即  被  告  張嘉緯


選任辯護人  劉硯田律師
被      告  王亦傑



被      告  黃彥豪


上  一  人
選任辯護人  陳世明律師
            梁家豪律師
被      告  郭宗英


選任辯護人  許龍升律師
上列上訴人因被告竊盜等案件，不服臺灣橋頭地方法院109年度
易字第92號，中華民國109年12月23日第一審判決（起訴案號：
臺灣橋頭地方檢察署109年度偵字第1415、2040、2539、2589號
，併辦案號：同署109年度偵字第3440號），提起上訴，本院判
決如下：
    主  文
原判決關於甲○○、丙○○、丁○○部分，均撤銷。
甲○○共同犯竊盜罪，處有期徒刑貳年捌月。未扣案附表編號1
所示之犯罪所得沒收，如全部或一部不能沒收或不宜執行沒收時
，追徵其價額。
丙○○共同犯竊盜罪，處有期徒刑捌月。
丁○○犯故買贓物罪，處有期徒刑壹年陸月。緩刑參年，並應接受
法治教育課程参場次，且應於本案判決確定後壹年內給付高雄市
美濃區農會新台幣壹佰伍拾萬元，緩刑期間付保護管束。未扣案
附表編號3所示之犯罪所得沒收，如全部或一部不能沒收或不宜
執行沒收時，追徵其價額。
其他上訴駁回(即戊○○無罪部分)。
    事  實
一、甲○○（化名「王煥傑」）受高雄市○○區○○○○設○○市○○區○○路
    0段0號，下稱美濃農會)委託，於民國108年8月至11月間，
    將美濃農會於107年1至2月間向農民收購並存放在屏東縣農
    會（址設屏東縣○○市○○路0號，倉庫設於屏東縣○○鄉○○路0號
    ，下稱屏東倉庫）、屏東縣○○鄉○○○○設○○縣○○鄉○○路0段00
    號，下稱萬丹倉庫）、盛發碾米廠（址設屏東縣○○鄉○○路00
    號，下稱盛發倉庫）等倉庫內之紅豆載運至美濃農會新建位
    於高雄市○○區○○路0段000號之清水10號倉庫內（下稱清水倉
    庫）存放。丙○○則於108年8月16日前某日起受僱於甲○○，由
    甲○○指揮運送本案紅豆或在清水倉庫內進行理貨之工作。詎
    甲○○於108年8月間先後載運屏東倉庫、萬丹倉庫之紅豆至清
    水倉庫後，發覺美濃農會對於清水倉庫管理鬆散，且於運送
    過程中並未嚴格對紅豆進行數量盤點，竟意圖為自己不法所
    有，萌生盜賣紅豆之竊盜犯意，於108年8月起自行或指揮當
    時不知情之丙○○、戊○○協助，將已自其他倉庫運回清水倉庫
    理貨完畢，已屬美濃農會管領之紅豆分次搬運至車牌號碼00
    0-0000號大貨車（下稱本案大貨車）上而竊取得手，並由甲○○分次載往由丁○○經營位於屏東縣○○鎮○○路000號之世谷貿
    易有限公司（下稱世谷公司）變賣。期間於108年10月中旬
    某日，甲○○始告知丙○○其先前盜賣紅豆行為，此後丙○○即與
    甲○○共同基於竊盜之犯意聯絡，由甲○○負責與丁○○聯繫買賣
    本案紅豆數量、價款及收取貨款之工作，並自行或指揮丙○○
    、不知情之戊○○將已存放於清水倉庫之紅豆搬運上大貨車，
    由甲○○自行或搭載丙○○運送往世谷公司交貨予丁○○。甲○○、
    丙○○2人遂以此模式將原以30公斤為一袋包裝方式存放在屏
    東倉庫之61,140公斤紅豆、存放在萬丹倉庫之27,210公斤紅
    豆，及以太空袋方式存放在盛發倉庫之44,500公斤紅豆竊取
    得手，合計132,850公斤【價值新臺幣(下同)10,185,166元
    ，計算方式詳理由欄】。
二、丁○○明知甲○○上開期間陸續向其兜售之紅豆，均為來路不明
    之贓物，仍基於故買贓物之故意，接續以每台斤21元即每公
    斤35元之價格向甲○○購入，其分別以現金或匯款至甲○○所指
    定不知情之藍○苓所有之00000000000000號郵局帳戶（下稱
    本案郵局帳戶）支付貨款，合計花費330萬元，換算其向甲○○所購買之本案紅豆應為94,285公斤（小數點以下無條件捨
    去）。甲○○陸續收取丁○○給付之330萬元後，給付丙○○20萬
    元作為上開搬運、載送紅豆之報酬。嗣美濃農會主任乙○○於
    108年11月21日盤點清水倉庫內紅豆時發覺短少，經甲○○於L
    INE通訊軟體中坦承盜賣之事實而報警處理，員警嗣於108年
    12月13日及25日在屏東縣○○鎮○○路000號分別扣得丁○○未及
    出售之30公斤裝本案紅豆306包、84包（均已發還美濃農會
    ），並於109年1月30日拘提甲○○到案。
三、案經美濃農會訴由高雄市政府警察局旗山分局（下稱旗山分
    局）；及臺灣橋頭地方檢察署指揮內政部警政署刑事警察局
    （下稱刑警局）偵查第八大隊、旗山分局後報告該署檢察官
    偵查起訴及移送併辦。
    理  由
甲、有罪部分(撤銷改判部分)
一、證據能力：按被告以外之人於審判外之言詞或書面陳述，屬
    傳聞證據，原則上不得作為證據；惟按被告以外之人於審判
    外之陳述，雖不符刑事訴訟法第159 條之1 至第159 條之4 
    之規定，而經當事人於審判程序同意作為證據，法院審酌該
    言詞陳述或書面陳述作成時之情況，認為適當者，亦得為證
    據，刑事訴訟法第159 條第1 項、第159 條之5 第1 項分別
    定有明文。查本判決所引用屬於傳聞證據之部分，均已依法
    踐行調查證據程序，且檢察官、辯護人及被告丙○○、甲○○、
    丁○○於本院審理時，均明示同意有證據能力（本院卷第220
    頁），基於尊重當事人對於傳聞證據之處分權，及證據資料
    愈豐富愈有助於真實發現之理念，本院審酌該等證據作成時
    情況，並無違法取證之瑕疵，且無顯不可信之情形，以之作
    為證據應屬適當，自均有證據能力。
二、認定犯罪事實所憑之證據及理由
  ㈠上揭事實，業據被告甲○○、丁○○、上訴人即被告丙○○於原審
    及本院審理時均坦承不諱，核與同案被告戊○○於警詢、偵查
    供述、證人乙○○於警詢、原審、吳麗琴（即藍○苓之母）、
    余木盛（即盛發倉庫經營者）於警詢證述相符，並有109年1
    月30日刑警局搜索扣押筆錄、扣押物品目錄表、扣押物品收
    據、108年12月16日自願性同意搜索筆錄、旗山分局扣押筆
    錄、扣押物品目錄表、扣押物品收據、贓證物責付保管單、
    臺灣屏東地方法院108年聲搜字1353號搜索票、108年12月25
    日刑警局搜索扣押筆錄、扣押物品目錄表、扣押物品收據、
    贓證物責付保管單、贓物認領保管單、偵查報告、偵查相片
    、LINE對話截圖照片、失竊紅豆統計表、秤量傳單（票）、
    郵局帳戶存摺封面及內頁影本、紅豆冷藏合約書、世谷公司
    貨倉之紅豆照片、經濟部商業司商工登記公示資料查詢服務
    、高雄市政府警察局109年2月12日高市警刑鑑字第10930819
    000號函檢附刑警局109年2月7日刑紋字第1090000682號鑑定
    書及108年12月11日高市警旗分偵鑑字第108070刑事案件證
    物採驗記錄表、旗山分局刑案勘察報告、相片冊、本案大貨
    車之車輛詳細資料報表、公路監理電子閘門查詢資料、美濃
    農會109年6月8日美區農供字第1090000654號函及檢附之附
    件、美濃農會109年6月19日美區農供字第1090000701號函，
    及檢附108年8月30日供銷部簽呈、高雄市政府警察局109年4
    月23日高市警刑鑑字第10932371600號鑑定書、美濃農會109
    年7月29日美區農供字第1090000848號函，及檢附LINE對話
    截圖照片、中華郵政股份有限公司109年7月15日儲字第1090
    170977號函，及檢附本案郵局帳戶客戶歷史交易清單等件在
    卷可稽，復有390包30公斤裝紅豆扣案可佐，堪信被告甲○○
    、丙○○及丁○○之自白均與客觀證據相符。
  ㈡被告甲○○、丙○○盜賣紅豆數量及收購價之認定：
  1.起訴書認定上開被告2人盜賣紅豆重量為134.32公噸，無非
    係以乙○○報警之初於警詢供述之重量為據（警卷第48頁），
    然美濃農會嗣後所提出之失竊紅豆統計表（警卷第77頁），
    則計算本案紅豆總數量應為132,940公斤，其中屏東倉庫有2
    ,038包30公斤裝之紅豆（計61,140公斤）、萬丹倉庫有910
    包30公斤裝之紅豆（計27,300公斤）、盛發倉庫有36顆太空
    袋之紅豆（44,500公斤），而證人乙○○於原審具結證稱：先
    前在警局那邊計算的還沒有清點詳細，實際上根據清單算出
    來之本案紅豆數量應該是132,940公斤等語（原審卷二第60
    頁）。惟依乙○○與甲○○間之LINE通訊軟體對話紀錄所示（原
    審卷一第356-4頁），可見於108年8月29日某日前，被告甲○○先傳送「萬丹庫是907包」，再傳送記載「108年8月16日」
    、「美濃農會」、「907包」等字樣之估價單1紙之翻拍照予
    乙○○，對此乙○○於原審證稱：【甲○○把萬丹倉庫的紅豆運回
    清水倉庫時，就有告知我該倉庫內紅豆為907包，當時我想
    說可能是誤差，就沒有去追究】等語（原審卷二第28頁），
    就此堪信萬丹倉庫之紅豆於甲○○甫載出時，即應已有不符美
    濃農會所計算910包之情形，而在無證據證明甲○○於108年8
    月16日即有竊盜本案紅豆之情形下，此3包30公斤紅豆數量
    之落差，即不應逕為被告甲○○不利之認定，是美濃農會遭被
    告甲○○、丙○○竊盜之紅豆總數應扣除該3包30公斤紅豆，即
    為132,850公斤（計算式：132,940公斤－30公斤×3包＝132,85
    0公斤），起訴書認定被告甲○○、丙○○所盜賣紅豆多餘之1,4
    70公斤（134,320公斤－132,850公斤＝1,470公斤）部分，證
    據尚有未足，檢察官此部分上訴意旨認原審僅採認被告甲○○
    竊得907包，有違經驗法則，顯有誤會。
  2.本案紅豆之收購價，起訴書雖依乙○○偵查證述而記載為每台
    斤48元（警卷第48頁），然乙○○於原審已證稱：本案紅豆收
    購價原則上為42元，會因為藥檢結果而有不同補助，每筆收
    購價可能補助3元或5元，平均收購價應為每台斤46元等語（
    原審卷二第55-56、285頁），並有美濃農會109年6月8日美
    區農供字第1090000654號函，及檢附之失竊紅豆向農友收購
    價格相關文件（原審一卷第175-202頁）可佐，此外，並無
    積極證據足認收購價高於每台斤46元，而此部分僅涉及沒收
    追徵價額之認定，而非本案犯行之構成要件事實，毋庸不另
    為無罪之諭知。是被告甲○○於本案不法取得紅豆價值應為10
    ,185,166元（計算式：132,850公斤÷0.6×46元＝10,185,166
    元【小數點以下無條件捨去】）。
  ㈢被告丁○○購買本案紅豆數量之認定：
   1.被告甲○○與丁○○均稱就本案紅豆的買賣，均由其2人進行交
     涉，而丁○○就購買紅豆所支出之金額為330萬元，購買之單
     價為每公斤35元，則丁○○本案所購買之紅豆重量換算即約
     為94,285公斤（計算式：3,300,000元÷35＝94,285公斤【小
     數點以下無條件捨去】）。
   2.起訴書認定被告甲○○、丙○○2人盜賣予丁○○之紅豆數量，即
     為美濃農會所計算本案遭竊之134,320公斤紅豆，無非係以
     甲○○於偵查供稱其所盜之紅豆全部都賣給丁○○等語（偵一
     卷第38頁）為據，然查：
   ⑴基於雙方對向行為之犯罪（對向犯），如購買毒品者指證販
     毒者；投票受賄者指證賄選者；貪污治罪條例之行賄者指
     證收賄者；犯槍砲彈藥刀械管制條例之罪，於偵查或審判
     中自白，並供述全部槍砲之來源及去向者；因均得獲減輕
     或免除其刑，甚或得由檢察官為職權不起訴或緩起訴處分
     ，不免作出損人利己之陳述，其證言本質上亦存在較大之
     虛偽危險性，故為擔保陳述內容之真實性，應認須有補強
     證據，足使一般人對其陳述無合理之懷疑存在，而得確信
     其為真實（最高法院101年台上字第6199號判決參照）。
   ⑵被告丁○○向甲○○購買其竊取之贓物，因甲○○所盜賣數量將涉
     及其應沒收犯罪所得之多寡，其有規避自己竊盜罪責而為
     不實陳述之可能，是丁○○與甲○○雖非屬共犯之類型，但甲○○之陳述既與丁○○有利害關係，本質上已存有較大之虛偽危
     險性，為擔保其真實性，依同一法理，仍應認為有補強證
     據之必要。而本案無論是被告甲○○自行或指揮丙○○載往世
     谷公司交付本案紅豆之車次數、每車裝載紅豆重量等，甲○○、丁○○均因未留存交易紀錄而僅能概稱大約交易5、6次，
     每次約14至15公噸，也有超載到20公噸左右（原審卷一第1
     36-137頁，原審卷二第277頁），而依雙方交易模式兼採現
     金及匯款，故依本案郵局帳戶內以丁○○或其配偶郭泳彤名
     義匯入者共計805,000元（原審卷一第361-367頁），亦不
     足以證明被告丁○○支付數額超過330萬元；此外尚無其餘積
     極事證可供計算被告丁○○實際購買本案紅豆數量，自無從
     證明被告丁○○購買紅豆金額有超過330萬元。因被告丁○○係
     以每公斤35元購入本案紅豆，而據此計算得出其所購之重
     量既為94,285公斤，即難遽認被告丁○○所購買紅豆達134,3
     20公斤。本案既無事證可資補強甲○○所述上情為真，即應
     認被告丁○○本案所購得之紅豆重量為94,285公斤，公訴意
     旨此部分容有未恰，就多餘之40,035公斤（計算式：134,3
     20－94,285＝40,035）應不另為無罪之諭知（詳後述）。
   ㈣被告甲○○、丙○○2人盜賣紅豆所得分配之認定：
   1.被告甲○○於警詢供稱：【本件我銷售給世谷公司大約賣了3
     00萬元，我分得6成約180萬元，丙○○分約3成大概100萬元
     ，戊○○約分1成大約30萬元】等語（警卷第13頁）；於偵查
     供稱：【販賣本案紅豆給丁○○，我得200多萬元，丙○○約10
     0萬元，戊○○領到約30萬元左右，所以我全部犯罪所得約30
     0多萬元】等語（偵一卷第39、93頁）；於原審具結證稱：
     【丙○○得知我盜賣紅豆計畫後，我有給他20萬元，偵查中
     我說的金額分配不實在，當時警察認為我不可能一個人偷
     這麼多紅豆，一定有共犯，而且我認為我多說一點案情的
     話，比較可能拚到交保，當時我的員工主要就是丙○○及戊○○，我才會說丙○○拿到100萬，戊○○有拿到30萬，實際上丙○○只拿到20萬，戊○○沒有拿到錢】等語，又於原審供稱：【
     我對於本案販賣給丁○○所得330萬元沒有意見，也不太知道
     我到底分得多少錢，交由法院判斷即可】等語（原審卷二
     第121-122、274頁）。
　　 2.被告丙○○於警詢、偵查、原審均自陳僅獲得分配20萬元
     （偵二卷第20、30頁，原審卷二第275頁）。被告戊○○則於
     警詢、偵查及原審始終否認有獲得被告甲○○、丙○○犯罪所
     得之分配，另稱其於108年8至11月受僱於甲○○期間，有先
     從事白米包裝工作，再進行本案紅豆運送堆疊工作，月薪
     約3萬元，總計領取約12萬元等語（警卷第162頁，併警二
     卷第184頁）。
　　 3.被告丙○○所辯本案僅分得20萬元，則有被告甲○○於原審
     證述可佐，另審酌被告甲○○就本案自始係處於主導地位，
     被告丙○○則係中途加入盜賣本案紅豆計畫，並受甲○○指揮
     完成工作之地位，其實際分得金額係由被告甲○○掌控合乎
     常情，此外，亦無積極事證足認被告丙○○所朋分之金額超
     過20萬元，故本案被告甲○○自丁○○處所得330萬元後，將20
     萬元分配予丙○○，應堪認定。至於被告戊○○部分，因自始
     至終僅有共同被告甲○○前開於警詢、偵查及原審前後不一
     之供述，而無其餘補強證據可佐，自難認定被告戊○○有就
     本案有犯罪所得。是以，在別無積極證據情形下，應認被
     告甲○○就本案犯罪所得為310萬元。
   ㈤原審雖認定被告甲○○、丙○○2人曾自盛發倉庫直接將本案紅
     豆載運至世谷公司盜賣一情，惟檢察官於起訴書及本院論
     告時均未主張此事實，而被告2人於原審及本院均否認有直
     接自盛發倉庫直接將本案紅豆載運至世谷公司盜賣一情，
     是在別無積極證據情形下，自難認定被告2人有此部分之犯
     罪事實。
   ㈥綜上所述，被告甲○○、丙○○、丁○○3人於本案罪證明確，其
     等犯行均堪認定，應依法論科。
三、論罪：
    核被告甲○○、丙○○所為，均係犯刑法第320條第1項竊盜罪；
    被告丁○○所為，係刑法第349條第1項故買贓物罪。被告甲○○
    、丙○○基於同一盜賣紅豆犯意，多次竊取紅豆行為，被告丁○○基於同一購買贓物犯意，多次購入紅豆行為，雖客觀上有
    多次竊盜及買受行為，然依渠等歷次陳述均無從具體特定各
    次載送之時間與數量為何，且依一般社會觀念，在時間差距
    上，均難以強行分開，在刑法評價上，應合為包括之一行為
    予以評價，較為合理。被告甲○○、丙○○就所犯竊盜罪有犯意
    聯絡與行為分擔，應論以共同正犯。檢察官認被告甲○○、丙○○所為係犯刑法第321條第1項第4款之結夥三人以上竊盜罪
    ，尚有未合，然因二者基本社會事實同一，爰依刑事訴訟法
    第300條規定變更起訴法條。
四、上訴論斷的理由：
  ㈠原判決關於被告丙○○、甲○○、丁○○3人部分，認此部分罪證明
    確，予以論罪科刑，固非無見；惟查：⑴原審認定被告甲○○
    、丙○○2人曾有自盛發倉庫直接將本案紅豆載運至世谷公司
    而另論侵占罪一情，其侵占罪之證據尚有未足，前已敘明，
    是此部分認定論罪，尚有未恰。⑵【依刑法第74條第1項規定
    以觀，「緩刑」必須依附於「主刑」，始具有其意義，二者
    間具有不可分離之依存關係，故在訴訟上應合一審判，不能
    割裂處理。上級審法院若以下級審法院判決諭知「主刑」不
    當而予以撤銷者，其撤銷之效力當然及於「緩刑」部分；反
    之，若上級審法院認為下級審法院判決諭知「緩刑」不當而
    有撤銷原因者，自應將下級審法院判決全部撤銷改判，殊不
    能僅撤銷下級審法院關於宣告「緩刑」部分之判決，而維持
    該下級審法院主刑部分之判決，並駁回被告關於主刑部分之
    上訴】（最高法院106年度台上字第830號判決參照）。本案
    原審對被告丁○○雖諭知緩刑4年，緩刑期間提供義務勞務160
    小時及接受法治教育5場次等負擔，然依原審緩刑諭知內容
    ，並未責成被告對告訴人填補所受之損害，形同被告所為財
    產犯罪，最終卻未付出應賠償之代價，其客觀上已難認對被
    告違法行為有警惕、矯正之效果。是原審對被告丁○○附條件
    項目之緩刑諭知，顯有未當，依上開說明，第一審判決附條
    件緩刑之宣告，與被告丁○○所犯之罪之主刑已具有不可分離
    之依存關係，自應將該被告丁○○部分撤銷改判。⑶被告丙○○
    於本院審理中已將犯罪所得20萬元匯還告訴人，前已述明，
    被告丁○○於本院審理程序中已將犯罪所得350萬元給付告訴
    人(詳後述)，原審對此部分未及審酌，亦有未合。檢察官對
    上開⑴⑵部分提起上訴，為有理由；其上訴另主張原審認定被
    告甲○○等人竊取數量及被告丁○○故買贓物之數量有誤，被告
    戊○○為屬竊盜共犯，應為有罪判決等節(被告戊○○無罪部分
    論後述)，則均無理由。另被告張嘉瑋上訴雖主張請求為緩
    刑宣告，然於本案審理終結前仍未取得告訴人之諒解，故其
    上訴亦無理由。原判決既有上開可議之處，自應由本院將原
    判決關於被告丙○○、甲○○、丁○○等3人部分均撤銷改判。
  ㈡爰審酌被告甲○○、丙○○正值青壯之年，不思以正當方法謀取
    生活所需，竟為貪圖不法利益，被告甲○○先以假名接受美濃
    農會委託運送紅豆，其後即陸續竊取紅豆達132,850公斤盜
    賣，所獲財產價值逾1千萬元，被告丙○○則係中途加入此犯
    罪計畫，使犯罪遂行更加順暢，嚴重侵害美濃農會財產法益
    ，實有不該，而被告丁○○身為世谷公司負責人，不思以正當
    管道購買貨品，卻故買甲○○竊取之紅豆，助長竊盜犯罪歪風
    ，增加犯罪偵查機關查贓困難，其等所為，均應給予相當責
    難；被告甲○○、丙○○之分工模式係由甲○○居於主導地位，且
    負責銷贓及取得大部分犯罪所得，被告丙○○則係中途加入盜
    賣紅豆計畫，受甲○○指揮行事，亦未參與所有犯罪環節，其
    2人量刑上自應有明顯區別；又考量被告甲○○、丙○○、丁○○
    犯後均已坦承全部犯行，其中甲○○係自始坦承、丙○○係於第
    2次警詢坦承、丁○○於原審始坦承之犯後態度；甲○○、丙○○
    均表示無能力全額賠償美濃農會損害，丙○○已先匯還告訴人
    20萬元犯罪所得，被告丁○○於本院審理程序中已將其中之犯
    罪所得350萬元給付告訴人(後述)，及於偵查中已先繳回犯
    罪所得1百萬元（偵三卷第13-16頁），然被告甲○○、丙○○2
    人均迄未與告訴人達成和解，被告丁○○部分，告訴人雖表示
    不再追究其刑責，然民事部分仍未達成和解；甲○○前有因犯
    竊盜、詐欺、妨害自由、公共危險罪等經法院論罪科刑之紀
    錄（均未構成累犯），素行非佳，丙○○則有違反毒品危害防
    制條例、妨害性自主罪經法院論罪科刑之紀錄（均未構成累
    犯），素行亦非良好，丁○○未曾有經法院論罪科刑之犯罪紀
    錄，有其等之臺灣高等法院被告前案紀錄表可佐；兼衡被告
    甲○○自陳高中畢業之教育程度，入監前為貨車司機，離婚，
    有1名未成年子女，由前妻照顧，被告丙○○自陳國中畢業之
    智識程度，之前從事鐵工、司機，離婚，有1名未成年子女
    由其照顧，被告丁○○自陳高職畢業之教育程度，經營世谷公
    司，已婚，有3名成年子女，及其等家庭、身體、經濟等一
    切情狀，分別量處主文欄所示之刑。
　㈢緩刑宣告
　1.查被告丁○○未有經法院論罪科刑之紀錄，前已述明，其因一
    時失慮，致罹刑章，犯後業已於偵查中先主動繳回100萬元
    犯罪所得，且於本案宣判前再支付告訴人美濃農會350萬元
    ，告訴人具狀表示不追究被告丁○○之刑事責任，此有被告丁○○及告訴人之陳報狀在卷可佐(本院卷第339-343頁)，信其
    歷此偵、審之刑事程序，當知所警惕，無再犯之虞。本院審
    酌上情，暨斟以一般刑罰本質係以防衛社會、矯治教化及預
    防犯罪等目的而對行為人施以制裁，而緩刑之宣告，則旨在
    藉由刑之執行猶豫，給予行為人自新之機會，認被告丁○○經
    此刑事偵查、審判及論罪科刑之教訓，應能知所警惕，信無
    再犯之虞，因認上開宣告之刑，以暫不執行為適當，依刑法
    第74條第1 項第1 款規定，宣告緩刑3年，以勵自新。又緩
    刑期內，為使其知法守法，謹言慎行，且導正其行為與法治
    之觀念，爰依刑法第74條第2項第3 款、第8 款之規定，並
    審酌其本案故買紅豆贓物之重量達94,285公斤，其雖支付甲○○330萬元，然其故買贓物所為，扣除查獲已發還告訴人之1
    1,700公斤紅豆，其所造成告訴人之損害額高達6,331,792元
    (82,585×76.67＝6,331,792，元以下四捨五入)等情，宣告被
    告丁○○應於本判決確定日起1年內向告訴人再給付150萬元之
    損害賠償，及完成法治教育3 場次，並依同法第93條第1 項
    第2 款規定，宣告被告丁○○應於緩刑期間付保護管束，俾能
    由觀護人予以適當督促，並發揮附條件緩刑制度之立意及避
    免短期自由刑執行所肇致之弊端，以期符合本件緩刑之目的
    。倘被告丁○○未履行前開負擔情節重大，足認所宣告之緩刑
    難收預期效果，而有執行刑罰之必要者，檢察官得依刑事訴
    訟法第476 條、刑法第75條之1 第1 項第4 款之規定，聲請
    撤銷本件緩刑之宣告，併予敘明。
　2.被告丙○○上訴雖主張已將犯罪所得20萬元匯還告訴人，並提
    出匯款單為憑(本院卷第307頁)，請求為緩刑宣告等情，惟
    本案告訴人被竊紅豆所受損害逾千萬元，告訴人表示不同意
    與丙○○和解，請法院依法審判等語(本院卷第205頁)。本院
    審酌被告丙○○於本案竊盜共犯之涉案情節、告訴人之損害程
    度非輕及其未能與告訴人達成和解等情，認本案不宜為其緩
    刑之諭知。　
　五、沒收
  ㈠按犯罪所得，屬於犯罪行為人者，沒收之；前2項之沒收，於
    全部或一部不能沒收或不宜執行沒收時，追徵其價額；第1
    項及第2項之犯罪所得，包括違法行為所得、其變得之物或
    財產上利益及其孳息；犯罪所得已實際合法發還被害人者，
    不予宣告沒收或追徵，刑法第38條之1第1項前段、第3、4、
    5項分別定有明文。又共同正犯之犯罪所得，沒收或追徵，
    應就各人所分得之數額分別為之（最高法院104年第13次刑
    事庭會議決議參照）。
  ㈡被告甲○○盜賣予丁○○之紅豆為94,285公斤，變得現金為330萬
    元，被告甲○○分得310萬元，被告丙○○分得20萬元，業如前
    述，又美濃農會遭竊紅豆數量共計132,850公斤，被告甲○○
    、丙○○所竊盜但未能認定有出賣給被告丁○○部分為38,565公
    斤（計算式：132,850公斤－94,285公斤＝38,565公斤），而
    依被告甲○○、丙○○間分工盜賣本案紅豆計畫，均係由甲○○主
    導，丙○○僅係聽從指示工作，故在無證據證明該紅豆原物已
    變現，及丙○○有另外朋分上開38,565公斤紅豆原物之情形下
    ，應認均係由被告甲○○所取得，故除上述變得之現金，應就
    被告甲○○實際分得額諭知沒收外，另應於被告甲○○罪刑項下
    為沒收差額數量紅豆原物之宣告，並於全部或一部不能沒收
    或不宜執行沒收時，追徵其價額。被告丙○○分得20萬元之犯
    罪所得，已於本院審理中匯還告訴人，依法應不再為沒收之
    宣告。
  ㈢被告丁○○案所購贓物紅豆為94,285公斤，該紅豆原物即為其
    犯罪所得，被告丁○○雖稱其有將部分紅豆轉售予下游廠商及
    散客，然此部分尚乏積極事證可佐，自應回歸原物沒收之原
    則。而本件案發後業經扣得被告丁○○重新包裝為30公斤包裝
    之本案紅豆共390包（即11,700公斤），並已發還於美濃農
    會（併警一卷第35頁），是被告丁○○犯行所應沒收之紅豆重
    量即為82,585公斤（計算式：94,285－11,700＝82,585）。又
    被告丁○○於偵查業已繳回其犯罪所得100萬元（偵三卷第13-
    16頁），於二審程序中給付告訴人350萬元犯罪所得，故所
    應沒收之數量應扣除該450萬元相對應之重量(詳附表編號3)
    ，且於全部或一部不能沒收或不宜執行沒收時，追徵其價額
    ，同理於追徵被告丁○○之犯罪所得時，計算上亦應將82,585
    公斤之紅豆數量扣除該100萬元相對應重量後之紅豆重量作
    為追徵之計算依據。
  ㈣本案經警扣得並發還美濃農會之30公斤裝紅豆390包，係屬被
    告丁○○向甲○○故買贓物犯行之不法所得，與被告甲○○所為竊
    盜犯行不法所得之紅豆已無關連，尚不影響前開對於甲○○應
    沒收之紅豆、金錢數額之認定，附此敘明。
六、不另為無罪之諭知部分起訴書雖認定被告甲○○、丙○○不法取
    得之本案紅豆數量為134,320公斤，被告丁○○故買贓物數量
    為134,320公斤，然本院認定被告甲○○、丙○○不法取得之本
    案紅豆應為132,850公斤，被告丁○○故買贓物之紅豆為94,28
    5公斤，均如前述，是就起訴書認定被告甲○○、丙○○竊取多
    餘之1,470公斤，被告丁○○故買贓物多餘之40,035公斤部分
    ，尚無證據佐證與被告甲○○、丙○○2人竊盜犯行或被告丁○○
    故買贓物犯行有關，因此部分與被告甲○○、丙○○及丁○○上開
    有罪部分間具有實質上一罪關係，本院爰不另為無罪之諭知
    。
乙、無罪部分(上訴駁回部分)
一、公訴意旨略以：被告戊○○於108年8月至11月期間，受甲○○僱
    用在清水倉庫內擔任理貨人員，然戊○○竟與甲○○、丙○○共同
    基於竊盜之犯意，將清水倉庫內之紅豆搬運上本案大貨車，
    由甲○○駕駛本案大貨車搭載丙○○或戊○○前往世谷公司變賣，
    因認被告戊○○涉犯結夥三人加重竊盜犯行等語。
二、按犯罪事實應依證據認定之，無證據不得認定犯罪事實；不
    能證明被告犯罪者，應諭知無罪之判決，刑事訴訟法第154
    條第2項及第301條第1項分別定有明文。所謂證據，係指足
    以認定被告確有犯罪行為之積極證據而言，該項證據自須適
    合於被告犯罪事實之認定，始得採為斷罪資料。苟積極證據
    不足為不利於被告事實之認定時，即應為有利於被告之認定
    ，更不必有何有利之證據。
三、公訴人認被告戊○○有結夥三人加重竊盜之犯行，無非係以起
    訴書證據清單及戊○○有受僱於甲○○處理本案紅豆事宜為其主
    要論據。
四、訊據被告戊○○固坦承於案發期間受甲○○僱用，在清水倉庫內
    堆疊紅豆，也有至盛發倉庫載運紅豆，或受甲○○指示將清水
    倉庫內之紅豆搬運上大貨車等情，然堅決否認有何結夥三人
    加重竊盜犯行，辯稱：我有去過萬丹倉庫、盛發倉庫幫忙把
    紅豆載回清水倉庫，我有看到甲○○、丙○○當時把清水倉庫的
    紅豆搬上車，但不知道他們是要拿去盜賣，我也沒有分到甲○○說的30萬元等語。經查：
  ㈠被告甲○○於109年1月31日警詢已供稱：戊○○對於本案犯行事
    先並不知情也沒有參與犯案等語（警卷第13頁）；於同日偵
    查雖供稱：我一開始沒有跟戊○○說我盜賣紅豆的事，但在盜
    賣紅豆運送過程中，戊○○有幫忙搬運，所以我認為戊○○應該
    也知道我要盜賣紅豆的事，只是我沒有跟他明講而已，而且
    他也沒有反對，他領到約30萬元左右等語（偵一卷第39頁）
    ；於109年2月26日偵查雖仍供稱：戊○○知道我給他的30萬元
    是我盜賣紅豆的錢，裡面還有包含他的薪水及我私底下要給
    他的，這些錢都是我賣紅豆得來的；我們竊取紅豆過程中有
    分工，有時候是我一個人開堆高機將紅豆搬上貨車，或開貨
    車將紅豆載運到丁○○那裡去賣，有時候是我跟戊○○或丙○○一
    起開堆高機將紅豆搬上貨車，或開貨車將紅豆載運到丁○○那
    裡去賣；在美濃農會報警之前，我就先跟丙○○、戊○○在我位
    於屏東縣○○路0段000號公司內，講好警方來找的時候，就要
    照我跟大家說好的跟警方講，美濃農會報警之後，在11月多
    某日戊○○、丙○○有到我位於屏東縣高樹鄉的娃娃機店內找我
    討論該如何處理，他們說警方有去找他們了，也要來找我了
    ，我跟他們說由我一個人承擔起來，他們之後就照他們原本
    在分局作的筆錄去說就好，我只要求他們不要透露我的行蹤
    ；之後戊○○還有獨自一個人來高樹鄉找我，告訴我警方詢問
    他的筆錄內容，我還是跟他說相同的事情，要他按照我原來
    指示的去做就好等語（偵一卷第92-93頁）；惟於原審具結
    則改稱：我把本案紅豆從清水倉庫堆疊上車要載運去世谷公
    司時，戊○○都是在倉庫內堆疊紅豆，因為我在工作指揮上比
    較強勢，戊○○聽我的指令做事不會問為什麼；丙○○得知我盜
    賣紅豆計畫後，我有給他20萬元，且有叫他不要跟任何人講
    ，在此之前，丙○○、戊○○都以為我是要把紅豆載去銷毀；我
    在偵查中被羈押，覺得可能是戊○○出賣我，情緒不佳，而且
    當時警察認為我不可能一個人偷這麼多紅豆，一定有共犯，
    而且我認為我多說一點案情的話，比較可能拚到交保，所以
    我才會說戊○○有分到30萬元，想拖戊○○下水，戊○○其實沒有
    分到30萬元，應該也不知道我跟丙○○盜賣紅豆的事，案發後
    雖然我有在我的娃娃機店遇到戊○○，但因為我比較擔心他，
    所以盡量避免跟他碰面或有交集，碰到的那次只有點一下頭
    ，跟他說我會處理本案，我就走了，沒有像我在偵查中說的
    那樣教他們怎麼做筆錄等語（原審卷二第121-127、130-139
    頁）。依被告甲○○上開歷次供述觀之，其對戊○○是否參與盜
    賣紅豆計畫，前後不一，而其在警、偵歷次應訊過程中，對
    於丙○○、戊○○就本件盜賣紅豆計畫之參與程度及主觀認識，
    始終均有明確區分之陳述，倘戊○○確實知悉盜賣紅豆計畫並
    參與犯罪分工，甲○○自無庸刻意區分丙○○、戊○○於本案之參
    與程度、犯罪所得分配之差異，是被告甲○○上開偵查中之供
    述，是否真實，尚屬有疑。
  ㈡另被告丙○○於警詢已供稱：戊○○有在清水倉庫幫忙把紅豆堆
    疊到貨車上，再讓甲○○載出去賣，但我不知道戊○○是否知道
    甲○○的盜賣紅豆計晝，因為甲○○交代我不能講，所以我不敢
    告訴戊○○等語（偵二卷第19頁）；於偵查則供稱：我不知道
    戊○○是否知道甲○○跟我的竊盜行為，甲○○叫我不能跟別人說
    ，我沒有跟戊○○說，我也不知道甲○○有無跟戊○○說，甲○○有
    請戊○○幫忙用堆高機將紅豆運至貨車上，但我不知道戊○○是
    否知悉我跟甲○○是在竊取倉庫內的紅豆等語（偵二卷第30頁
    ）；於原審具結亦證稱：戊○○的工作就是在清水倉庫裡面開
    堆高機跟疊紅豆，印象中我們把萬丹倉庫的紅豆搬上車時，
    戊○○也有去萬丹倉庫，因為那邊不好搬，但是盛發倉庫的部
    分都是太空袋可以開堆高機，戊○○應該在108年10月21日那
    次有開轎車去盛發，後面其他次沒有去；當我跟甲○○在把清
    水倉庫紅豆放上貨車要載去世谷公司的時候，戊○○都在冷凍
    庫裡面堆疊30公斤包裝的紅豆，他不會問我們為什麼要把紅
    豆載出去；當時甲○○有跟我和戊○○說從清水倉庫載出去的紅
    豆是要銷毀的，我不知道甲○○有沒有跟戊○○說盜賣紅豆的計
    畫，在我知道甲○○的盜賣計畫後，我不知道甲○○是怎麼請戊○○幫忙把紅豆從清水倉庫再搬上貨車的，我沒有問過甲○○關
    於戊○○到底知不知道盜賣紅豆的事，但甲○○有叫我不要跟任
    何人講；甲○○拿20萬元給我的時候，戊○○沒有在旁邊；案發
    以後我有去找甲○○問要怎麼處理，甲○○只有說他會處理，後
    來我有遇到戊○○，戊○○有說他去做警詢筆錄，但沒有問我關
    於甲○○或盜賣的事情，我也沒有跟戊○○說甲○○會把事情承擔
    起來，本件案發後甲○○、戊○○與我從未一起討論本案；我不
    知道戊○○知不知道我跟甲○○在盜賣紅豆等語（原審卷二第83
    -90、94-95、99-107頁）。
  ㈢依丙○○上開證述內容，顯難補強甲○○在偵查中對戊○○不利之
    證述，此外，觀諸甲○○就本案犯行最初係由其一人獨自進行
    盜賣本案紅豆計畫，嗣因臨時請丙○○協助駕駛貨車至世谷公
    司，始告知丙○○其盜賣紅豆計畫，並讓丙○○加入計畫接受其
    指揮，前已述明，可見甲○○就本件盜賣紅豆計畫亦有意保持
    低調，不願讓太多人知悉，其於原審並表達就工作能力上較
    信賴丙○○，案發後會擔心戊○○等節，可知被告甲○○於本件犯
    案過程中刻意向戊○○隱瞞之情尚符情理。是被告戊○○所辯對
    於甲○○、丙○○之盜賣紅豆計畫全然不知等語，為屬有據。
  ㈣被告甲○○於偵查所述美濃農會報警之後，在11月多某日戊○○
    、丙○○有到其經營的娃娃機店內討論本案等情，係案發後之
    事，其未必能回推案發前被告戊○○對於甲○○、丙○○盜賣紅豆
    計畫之主觀認知狀態，甚且被告戊○○於本案初次製作警詢筆
    錄之時間為108年12月1日（警卷第161頁），則甲○○所稱討
    論案情時間已與客觀事實不符，自亦難據為不利被告戊○○之
    認定。又被告戊○○雖有前往盛發倉庫協助載運本案紅豆返回
    清水倉庫，然此部分本即為美濃農會委託甲○○之工作範圍，
    亦非屬本案竊取紅豆之構成要件行為，自無從以此推論戊○○
    與甲○○、丙○○間有何犯意聯絡及行為分擔。
  ㈤綜上所述，檢察官就被告戊○○被訴之犯罪事實，所提出之證
    據尚不足為戊○○有罪之積極證明，亦未達有罪之確信，即難
    對其為不利之認定。此外，復查無其他積極證據足以證明被
    告戊○○確有公訴意旨所指之犯罪事實，其被訴結夥三人加重
    竊盜罪尚屬不能證明。依前揭說明，自應為被告戊○○無罪之
    諭知。
五、原審因而以不能證明被告戊○○犯罪，而為其無罪之諭知，核
    無違誤；檢察官上訴意旨，猶執前詞，指摘原判決此部分判
    決被告戊○○無罪不當，為無理由，應予駁回。
據上論結，應依刑事訴訟法第368 條、第369 條第1 項前段、第
364條、第299條第1項前段、第300條，判決如主文。
本案經檢察官曾財和提起公訴及移請併辦，檢察官陳登燦提起上
訴，檢察官吳茂松到庭執行職務。
中　　華　　民　　國　 110　　年　　12　　月　　9 　　日
                  刑事第六庭    審判長法  官  李政庭
                                      法  官  王光照
                                      法  官  施柏宏
以上正本證明與原本無異。
不得上訴。
中　　華　　民　　國　 110　　年　　12　　月　　9 　　日
                                      書記官  蔡佳君

附表：被告3人犯罪所得及沒收

編號 被告 犯罪所得  1 甲○○ 38,565公斤之本案紅豆及310萬元。  2 丙○○ 20萬元。(已匯還告訴人，不諭知沒收)  3 丁○○ 82,585公斤之本案紅豆（應扣除已繳回之犯罪所得100萬元及本院審理中另給付告訴人之犯罪所得350萬元相對應之紅豆重量） 

附錄本判決論罪科刑法條：
刑法第320 條第1 項
意圖為自己或第三人不法之所有，而竊取他人之動產者，為竊盜
罪，處5年以下有期徒刑、拘役或50萬元以下罰金。
中華民國刑法第336 條第2 項
對於業務上所持有之物，犯前條第一項之罪者，處6 月以上5 年
以下有期徒刑，得併科9萬元以下罰金。
中華民國刑法第349 條第1 項
收受、搬運、寄藏、故買贓物或媒介者，處5 年以下有期徒刑、
拘役或科或併科50萬元以下罰金。